臺灣臺南地方法院刑事判決　　　　　　　 94年度訴字第334號
公　訴　人　臺灣臺南地方法院檢察署檢察官
被　　　告　乙○○
　　　　　　　　　　　之1
指定辯護人　丙○○　本院公設辯護人
被　　　告　丁○○
選任辯護人　蔡文斌律師
　　　　　　王建強律師
　　　　　　何冠慧律師
上列被告因違反槍砲彈藥刀械管制條例案件，經檢察官提起公訴
（93年度偵字第12172號），本院判決如下：
    主  文
乙○○共同未經許可，持有其他可發射子彈具有殺傷力之改造手
槍，處有期徒刑壹年肆月，併科罰金新臺幣拾萬元，罰金如易服
勞役，以銀元參佰元即新臺幣玖佰元折算壹日，扣案如附表一編
號７以外所載之改造手槍及土造子彈、制式子彈均沒收。緩刑伍
年。
丁○○共同未經許可，持有其他可發射子彈具有殺傷力之改造手
槍，處有期徒刑貳年，併科罰金新臺幣拾萬元，罰金如易服勞役
，以銀元參佰元即新臺幣玖佰元折算壹日，扣案如附表一編號７
以外所載之改造手槍及土造子彈、制式子彈均沒收。
    事  實
一、丁○○前於民國九十一年間因違反槍砲彈藥刀械管制條例案
    件，經本院以九十一年訴字第九五四號判處有期徒刑一年二
    月，併科罰金新臺幣二十萬元，緩刑五年確定。
二、詎丁○○猶不知悔改，於緩刑期間內，明知非經中央主管機
    關許可，不得持有槍砲彈藥刀械管制條例第四條第四項第一
    款所示之槍砲，竟於民國93年9月21日，在臺南縣善化鎮過
    溝仔某空屋前地底，挖出由姓名年籍不詳綽號「義德」之成
    年男子所埋於該處如附表一編號１所載之具殺傷力改造手槍
    一枝及附表一所示子彈數顆後，即未經許可而持有，其餘如
    附表一、二所載之槍彈，則仍置於原處；丁○○於九十三年
    十月二十九日凌晨一時五十分許，在臺南市○○區○○路九
    十九號前，因細故與甲○○發生爭執，即與姓名年籍不詳之
    友人「阿興」、「阿宏」及乙○○共同毆打甲○○，致甲○○因此受有後腦、左臉、右耳撕裂傷之傷害（傷害部分未據
    告訴），丁○○為警告對方，竟持前述改造手槍以仰角四十
    五度的角度對空擊發一槍，致射擊之土造子彈射穿由戊○○
    駕駛行經和意路與西門路交岔路口、車牌號碼２Ｕ─６８９
    號營業大客車駕駛座後方第二排乘客座旁之車窗玻璃後（毀
    損部分未據告訴），即與眾人揚長而去。
三、丁○○因同行乙○○告以逃亡期間需要帶槍防身，而於九十
    三年十一月六日，偕乙○○至前開埋放槍、彈地點，由知情
    之乙○○在車上等候，丁○○則單獨將附表一編號１以外之
    所載之槍、彈全數挖出，置於二人躲藏之臺南市○○區○○
    路一段六一九巷八三號內，二人並基於犯意聯絡，未經許可
    而共同持有附表一所載之全部槍、彈，並置於二人同知之位
    置，方便各人隨時取用。嗣於九十三年十二月一日晚上八時
    三十分許，經警循線在上開二人躲藏地點查獲，逮捕丁○○
    ，並自其身上扣得附表一編號１、３、４之改造手槍、土造
    子彈及制式子彈，逮捕乙○○，而自其身上扣得具殺傷力如
    附表一編號２、５、６、７之改造手槍、改造子彈、制式子
    彈，並至二人住處扣得如附表二所示之物及無線電一台。
四、案經臺南市警察局第二分局報請臺灣臺南地方法院檢察署檢
    察官偵查起訴。
    理      由
一、訊據被告丁○○、乙○○對於右開事實坦認不諱，核與證人
    甲○○、戊○○於警詢及偵查中之證述之情相符（參見警卷
    第十九頁至第二十頁、檢察官偵查卷第一０八頁）），並有
    「錢櫃ＫＴＶ」前現場錄影帶翻拍照片及大客車玻璃遭子彈
    擊破之照片共十八幀在卷可佐（參見警卷第三二頁至四○頁
    ），及如附表一所載之改造手槍及改造子彈扣案為憑，詳如
    卷附臺南市警察局第二分局扣押筆錄、扣押物品清單各二紙
    （參見警卷第二五頁至第二八頁）。且前開如附表一所載之
    改造玩具手槍、制式子彈及改造子彈，經送內政部警政署刑
    事警察局鑑定結果，均具有殺傷力，亦有如附表一備註欄所
    載之槍彈鑑定書一份可資參酌，足認被告自白核與事實相符
    ，本件事證明確，被告犯行洵堪認定，應依法論科。
二、論罪科刑：
(一)、按被告行為後，槍砲彈藥刀械管制條例於九十四年一月二十
    六日經總統以華總一義字第○九四○○○一○一○一後修正
    公布，並於同年一月二十八日生效，就檢察官起訴被告所犯
    修正前槍砲彈藥刀械管制條例第十一條第四項之條項業經刪
    除，並將該條項所規定之未經許可持有其他可發射子彈具有
    殺傷力之改造手槍罪移列至第八條第四項合併修正，修正前
    後之該罪構成要件雖無不同，惟修正後之刑度已由「一年以
    上七年以下有期徒刑，併科新臺幣七百萬元以下罰金」提高
    為「三年以上十年以下有期徒刑，併科新臺幣七百萬元以下
    之罰金」，比較被告行為時及裁判時法適用結果，以修正前
    之槍砲彈藥刀械管制條例較有利於被告，依刑法第二條第一
    項但書之規定，應適用修正前槍砲彈藥刀械管制條例之規定
    ，合先敘明。查被告丁○○、乙○○未經許可，而持有其他
    可發射金屬或子彈具有殺傷力之手槍及子彈，核其所為，均
    係犯修正前槍砲彈藥刀械管制條例第十一條第四項未經許可
    持有其他可發射子彈具有殺傷力之改造手槍罪及第十二條第
    四項未經許可持有子彈罪。被告二人就未經許可持有其他發
    射子彈具有殺傷力之改造手槍犯行及子彈犯行，有行為分擔
    及犯意之聯絡，應論以共同正犯。又被告二人各以一持有行
    為，同時持有上開槍枝及子彈，觸犯構成要件不同之罪名，
    為想像競合犯，應依刑法第五十五條前段規定，從一重之修
    正前槍砲彈藥刀械管制條例第十一條第四項未經許可持有其
    他可發射子彈具有殺傷力之改造手槍罪論處。又查附表一所
    示具有殺傷力之槍彈，係由被告丁○○之友人「義德」所埋
    放，被告丁○○雖先後挖出不同改造手槍而持有，應認被告
    丁○○於九十三年九月二十一日第一次將附表一編號１之改
    造手槍及子彈挖出之際，即已支配管領所有埋放於該處之槍
    彈，從而，其第二次應共同被告乙○○之要求，而再將其餘
    槍彈挖出，應屬前一持有行為之繼續，而非另一持有管領行
    為，檢察官認為先後挖槍持有之行為，有裁判上一罪之連續
    犯關係，容有誤會，併此敘明。按被告丁○○有如事實欄所
    載之前科紀錄，有臺灣高等法院被告全國刑案紀錄一份可資
    佐證。爰審酌被告丁○○不思上進，於緩刑期間內竟再犯罪
    ，與共同被告王秋元未經許可無故持有前開具殺傷力之改造
    手槍二枝、制式子彈十顆及改造子彈廿八顆，影響社會治安
    暨對他人之生命身體構成威脅之危害，被告丁○○甚至因與
    人紛爭而開槍警告，及被告二人在此次犯行中之地位、並審
    酌其品性、生活狀況、智識程度、二人犯後均坦認犯行態度
    尚佳等一切情狀，分別量處如主文所示之刑，並就併科罰金
    部分諭知如易服勞役之折算標準，以資懲儆。另被告乙○○
    未曾受有期徒刑以上刑之宣告，經此教訓，當知警惕，本院
    認以暫不執行為適當，爰宣告緩刑五年，以啟自新。
(二)、扣案如附表一編號７以外所載之改造手槍、制式子彈及改造
    子彈，依槍砲彈藥刀械管制條例第五條之規定為違禁物，爰
    依刑法第三十八條第一項第一款之規定，宣告沒收之。附表
    一編號７具殺傷力之土造子彈一顆，業經試射用罄，爰不再
    為沒收之諭知。扣案如附表二所載之物及無線電，前者經送
    內政部刑事警察局鑑定後認均不具殺傷力，有前開槍彈鑑定
    書在卷可參，既非屬違禁品，又均非供被告犯本案所用之物
    ，雖係被告所有，爰不諭知沒收，附此敘明。
據上論斷，應依刑事訴訟法第二百九十九條第一項前段，修正前
槍砲彈藥刀械管制條例第十一條第四項、第十二條第四項，刑法
第十一條前段、第二條第一項後段、第二十八條、第五十五條、
第四十二條第二項、第三十八條第一項第一款、第七十四條第一
款，罰金罰鍰提高標準條例第二條，現行法規所定貨幣單位折算
新臺幣條例第二條，判決如主文。
本案經檢察官鄭銘謙、陳竹君偵查後提起公訴；檢察官己○○到
庭執行職務。
中　　華　　民　　國　　94　　年　　6　　月　　16　　日
　　　　　　　　　刑事第二庭  審判長法　官　陳振謙
                                    法  官  鄭燕璘
                                    法  官  洪士傑
以上正本證明與原本無異。
如不服本判決，應於判決送達後10日內，向本院提出上訴狀（應
附繕本）。
    　　　　　　　　　　　　　　　　書記官　李佩珊
中　　華　　民　　國　　94　　年　　6 　　月　　20　　日
附錄法條：
修正前槍砲彈藥刀械管制條例第11條第4項
  未經許可，持有、寄藏或意圖販賣而陳列第1項所列槍砲者，
  處一年以上七年以下有期徒刑，併科新台幣700萬元以下之罰
  金。
修正前槍砲彈藥刀械管制條例第12條第4項
  未經許可，持有、寄藏或意圖販賣而陳列子彈者，處五年以下
  有期徒刑，併科新台幣300萬元以下罰金。
附表一
  ┌─────┬─────┬─────┬─────┐
  │編號      │品名      │數量      │備註      │
  │          │          │          │（是否具殺│
  │          │          │          │傷力及依據│
  │          │          │          │）        │
  ├─────┼─────┼─────┼─────┤
  │１        │仿ＢＥＲＥ│一枝      │具殺傷力。│
  │          │ＴＴＡ廠Ｍ│（含彈匣一│內政部警政│
  │          │９型半自動│個）      │署刑事警察│
  │          │手槍製造之│          │局94年2月3│
  │          │玩具手槍，│          │日刑鑑字第│
  │          │換裝土造金│          │0000000000│
  │          │屬槍管改造│          │號槍彈鑑定│
  │          │而成之改造│          │書（臺灣臺│
  │          │手槍（槍枝│          │南地方法院│
  │          │管制編號11│          │檢察署93  │
  │          │00000000  │          │年度偵字第│
  │          │），機械性│          │第12172號 │
  │          │能良好，可│          │卷122頁至 │
  │          │擊發適用子│          │127頁）   │
  │          │彈，認具殺│          │          │
  │          │傷力。    │          │          │
  ├─────┼─────┼─────┼─────┤
  │２        │仿ＢＥＲＥ│一枝      │同上      │
  │          │ＴＴＡ廠92│（含彈匣二│          │
  │          │ＦＳ型半自│個）      │          │
  │          │動手槍製造│          │          │
  │          │之玩具手槍│          │          │
  │          │換裝土造金│          │          │
  │          │屬槍管改造│          │          │
  │          │而成之改造│          │          │
  │          │手槍（槍枝│          │          │
  │          │管制編號11│          │          │
  │          │00000000）│          │          │
  │          │，機械性能│          │          │
  │          │良好，可擊│          │          │
  │          │發適用子彈│          │          │
  │          │，認具殺傷│          │          │
  │          │力。      │          │          │
  ├─────┼─────┼─────┼─────┤
  │３        │土造子彈（│九顆      │同上      │
  │          │具直徑8.9 │（扣案二十│          │
  │          │ｍｍ金屬彈│顆，十一顆│          │
  │          │頭）經取樣│業已試射）│          │
  │          │11顆試射，│          │          │
  │          │均可擊發。│          │          │
  ├─────┼─────┼─────┼─────┤
  │４        │口徑9ｍｍ │四顆      │同上      │
  │          │制式子彈，│          │          │
  │          │認均具殺傷│          │          │
  │          │力。      │          │          │
  ├─────┼─────┼─────┼─────┤
  │５        │土造子彈（│五顆      │同上      │
  │          │具直徑8.9 │（扣案七顆│          │
  │          │ｍｍ金屬頭│，業經試射│          │
  │          │頭），經取│二顆）    │          │
  │          │樣2顆，均 │          │          │
  │          │可擊發    │          │          │
  ├─────┼─────┼─────┼─────┤
  │６        │口徑9ｍｍ │六顆      │同上      │
  │          │制式子彈  │          │          │
  ├─────┼─────┼─────┼─────┤
  │７        │土造子彈（│零        │同上      │
  │          │具直徑8.9 │（扣案一顆│          │
  │          │ｍｍ金屬彈│，業經試射│          │
  │          │頭），可擊│）        │          │
  │          │發，認具殺│          │          │
  │          │傷力。    │          │          │
  └─────┴─────┴─────┴─────┘
附表二
  ┌─────┬─────┬─────┬─────┐
  │編號      │品名      │數量      │備註      │
  │          │          │          │（是否具殺│
  │          │          │          │傷力及依據│
  │          │          │          │）        │
  ├─────┼─────┼─────┼─────┤
  │１        │仿ＢＥＲＥ│一枝      │不具殺傷力│
  │          │ＴＴＡ廠Ｍ│          │。        │
  │          │9型半自動 │          │內政部警政│
  │          │手槍製造之│          │署刑事警察│
  │          │玩具手槍，│          │局94年2月 │
  │          │經檢視，其│          │3日刑鑑字 │
  │          │槍砲內具阻│          │第00000000│
  │          │，無法供發│          │81號槍彈鑑│
  │          │射彈丸使用│          │定書      │
  │          │（槍枝管制│          │          │
  │          │編號110215│          │          │
  │          │4493）    │          │          │
  ├─────┼─────┼─────┼─────┤
  │２        │玩具金屬彈│五顆      │同上      │
  │          │殼        │          │          │
  ├─────┼─────┼─────┼─────┤
  │３        │彈匣      │一個      │同上。    │
  └─────┴─────┴─────┴─────┘
